臺灣高等法院臺中分院刑事判決　　　　　　　　　　九十年度上易字第二六七六號
　　上　訴　人
　　即　被　告　戊○○
　　選任辯護人　劉燕萍
右上訴人因竊盜案件，不服臺灣彰化地方法院九十年度易字第一○一六號中華民國九
十年十月九日第一審判決（起訴案號：臺灣彰化地方法院檢察署九十年度偵字第三四
○號），提起上訴，本院判決如左：
    主      文
上訴駁回。
    事      實
一、戊○○與乙○○（民國○○○年○月○日生，身分證：Ｚ000000000號
    ，因其冒用林家旺之姓名應訊，致公訴人誤認為林家旺）共同基於意圖為自己不
    法所有之犯意聯絡，於民國（下同）八十九年十二月十四日凌晨零時許，共同攜
    帶其等二人所有之鑰匙一支及客觀上足供兇器使用之十字型螺絲起子、鈑手、鐵
    絲、小銼刀各一支、螺絲起子一組（含一字型起子三支、十字型起子貳支）、與
    鉗子二支（以上行竊工具，其中鉗子一支及十字型螺絲起子一支係戊○○所有，
    其餘則為乙○○所有），在彰化縣鹿港鎮○○里○○路三十七巷二號前，以前揭
    鉗子及一字型螺絲起子為工具，共同竊取許黃玉冰所有而由丁○○使用並停放於
    該處之ＱＦ－七二一六號自用小客車。得手後，旋將該ＱＦ－七二一六號車牌予
    以丟棄，改懸掛ＮＵ－九三二０號車牌。嗣於九十年一月二日凌晨二時五十分許
    ，由戊○○駕駛上開竊得之小客車（懸掛ＮＵ－九三二○號車牌）搭載乙○○，
    同至彰化縣彰化市○○路○段六三一號前下車，正持鉗子及鐵絲，察看己○○使
    用而停放於該處之ＱＴ－六０九六號自用小客車，預備竊取該車內之財物時，為
    警發覺可疑而當場查獲，並扣得前述十字型螺絲起子、鈑手、鐵絲、鑰匙、小銼
    刀各一支、螺絲起子一組（含一字型起子三支、十字型起子二支）及鉗子二支。
二、案經彰化縣警察局彰化分局報請台灣彰化地方法院檢察署檢察官偵查起訴。
    理      由
一、右揭事實，業據上訴人即被告戊○○（以下簡稱為被告）於警、偵訊中，及於原
    審法院及本院審理時，均已坦白承認，核與被害人丁○○所指訴之情節相符，且
    有贓物認領保管單一紙附卷及十字型螺絲起子、鈑手、鐵絲、鑰匙、小銼刀各一
    支、螺絲起子一組（含一字型起子三支、十字型起子二支）、及鉗子二支扣案可
    稽。經核上開螺絲起子、鈑手、鐵絲、小銼刀及鉗子均為金屬製作，於客觀上均
    足供兇器使用而足對人之生命、身體產生危害，其具有危險性而堪認定係刑法第
    三百二十一條第一項第三款所稱之兇器，應無可疑。是本案被告上開犯罪罪證已
    甚明確，其犯行堪以認定。
二、核被告所為，係犯刑法第三百二十一條第一項第三款之加重竊盜罪。其與乙○○
    之間，就上開犯行之實施，彼此具有犯意聯絡及行為分擔，均為共同正犯。扣案
    之十字型螺絲起子、鈑手、鐵絲、鑰匙、小銼刀各一支、螺絲起子一組（含一字
    型起子三支、十字型起子二支）及鉗子二支，除其中之鉗子一支及十字型螺絲起
    子一支係被告所有之外，其餘為共同被告乙○○所有，且為其等二人犯罪所用及
    供犯罪預備之物，均應依照刑法第三十八條第一項第二款之規定，併予宣告沒收
    。
三、本案公訴意旨雖另以：被告與林家旺（應為乙○○之誤）尚有於九十年一月一日
    上午某時，在雲林縣北港鎮○○路四○一號前，共同竊取丙○○所有之Ｍ二－五
    九三七號自用小客車，後又於同年一月二日凌晨二時五十分許，在彰化縣彰化市
    ○○路○段六三一號前，由林家旺把風，戊○○著手竊取己○○使用之ＱＴ－六
    ０九六號自用小客車，因認被告上開所為，亦另犯犯刑法第三百二十一條第一項
    第三款之加重竊盜罪嫌等情。按犯罪事實應依證據認定之，無證據不得推定其犯
    罪事實，此於刑事訴訟法第一百五十四條定有明文。本件公訴意旨雖指訴被告尚
    有上開加重竊盜之犯行，惟此為被告所否認，並辯稱：Ｍ二－五九三七號自用小
    客車內之金融卡、防電器及電源供應器，係伊在台中縣大肚橋旁邊撿到，伊並未
    竊取上開小客車，又伊與乙○○雖於前開時、地，有意偷竊ＱＴ－六０九六號自
    用小客車內的東西，但無意竊取該車，且正當伊與乙○○拿鉗子及鐵絲，察看該
    車，尚未碰到車，亦尚未著手實施竊盜行為之時，即被警員發覺，此部分僅在預
    備犯罪階段，應不為罪等情。經查：（一）本案被告雖持有丙○○所有放置在Ｍ
    二－五九三七號自用小客車內之金融卡、防電器及電源供應器，但被告既否認有
    竊取該車之犯行，本案亦未查獲該車以資佐證，另被害人丙○○經本院二次傳訊
    ，亦均未到庭陳述被害詳情，而被告所辯上情亦無法證明不實，自難僅憑被告持
    有上開物品之事實，即遽認被告有竊取被害人丙○○所有前開自用小客車之犯行
    。（二）又本案被告於前開時、地被警查獲時，ＱＴ－六０九六號自用小客車之
    車門固未上鎖，證人即該車之使用人己○○亦於原審法院指稱伊確定有以遙控器
    將車門上鎖等語。惟被害人己○○既亦同時陳稱：警察叫伊下來時，伊並未聽到
    汽車的防盜器發出聲響，嗣後伊汽車之防盜器也沒有被破壞，仍然能以遙控器將
    車門上鎖等語，則倘使ＱＴ－六０九六號自用小客車確有上鎖，而嗣後該車門之
    所以未上鎖，乃為被告所撬開，則何以該小客車之防盜器並未發出聲響，亦未遭
    受破壞？此顯與事理不符。可見己○○所證有以遙控器將車門上鎖一語，恐有誤
    認之虞。本案查獲警員於本院訊問時，既證稱案發當時，ＱＴ－六０九六號自用
    小客車係在被害人己○○住所之騎樓下，而己○○又未聽到汽車防盜器發出聲響
    之聲音，且汽車防盜器也未受到破壞，另事後亦能以遙控器將車門上鎖，亦即車
    門亦未被破壞，參酌上情，應以被害人己○○忘記將車門上鎖，較為合理。從而
    ，ＱＴ－六０九六號自用小客車之車門未上鎖一事，即難資以憑認被告已著手實
    施竊盜犯行之證據。是本案被告雖有竊盜之犯意，然既未撬及車門，亦無證據證
    明其有觸及小客車之情事，自應認其尚未著手實施竊盜之行為，而僅在預備階段
    ，要不該當於竊盜或加重竊盜之構成要件。從而，公訴意旨此部分之指訴，亦屬
    犯罪不能證明。（三）因公訴意旨均認上開二部分，與被告前揭被論罪科刑部分
    ，均有連續犯之裁判上一罪關係，爰均不就此另為被告無罪之諭知。
四、原審判決以被告前開竊取黃玉冰所有自用小客車之犯罪事證已甚明確，此部分犯
    行已堪認定，乃審酌被告之品行、犯罪手段、犯罪所生之危害、竊取財物之價值
    、及其犯罪後之態度等一切犯罪情狀，並依據刑事訴訟法第二百九十九條第一項
    前段、刑法第二十八條、第三百二十一條第一項第三款、第三十八條第一項第二
    款等規定，量處被告有期徒刑八月，且將扣案之十字型螺絲起子、鈑手、鐵絲、
    鑰匙、小銼刀各一支、螺絲起子一組（含一字型起子三支、十字型起子二支）及
    鉗子二支，均依法併予宣告沒收，並以公訴意旨所起訴之被告其餘竊盜犯行，其
    犯罪不能證明，惟因公訴意旨認此部分與被告被論罪科刑部分有連續犯之裁判上
    一罪關係，乃不另為被告無罪之諭知，其認事用法均無不合，量刑亦屬妥適。本
    案被告於上開犯罪之後，仍於前開時、地，意圖行竊被害人己○○所有前開自用
    小客車，難認無再犯之虞。本案被告上訴指謫原審判決未為緩刑之宣告不當，請
    求本院對其為緩刑之宣告，其上訴核無理由，應予駁回。
五、據上論斷，應依刑事訴訟法第三百六十八條，判決如主文。
本案經檢察官甲○○到庭執行職務。
中      華      民      國　    九十一     年     三      月    十三　　日
                                臺灣高等法院臺中分院刑事第三庭
                                      審判長法  官　陳　朱  貴
                                            法　官  胡　忠　文
                                            法　官　廖　柏　基
右正本證明與原本無異。
不得上訴。
                                            書記官　詹  錫　朋
中      華      民      國　    九十一     年     三      月    十四　　日
附錄條文：
刑法第三百二十一條：
犯竊盜罪而有左列情形之一者，處六月以上五年以下有期徒刑：
一、於夜間侵入住宅或有人居住之建築物、船艦或隱匿其內而犯之者。
二、毀越門扇、牆垣或其他安全設備而犯之者。
三、攜帶兇器而犯之者。
四、結夥三人以上而犯之者。
五、乘火災、水災或其他災害之際而犯之者。
六、在車站或埠頭而犯之者。
前項之未遂犯罰之。
                                                                        Ｒ
